臺灣臺北地方法院交通事件裁定　　　　 96年度交聲字第298號
　　原處分機關　臺北市交通事件裁決所
　　異　議　人
　　即受處分人　甲○○
上列受處分人因違反道路交通管理處罰條例案件，對於台北市交
通事件裁決所於中華民國九十五年十二月十六日所為之處分（原
處分案號：北市裁三字第裁二二－Ｃ00000000號），聲
明異議，本院裁定如下：
    主  文
異議駁回。
    理  由
一、按黃色網狀線，用以告示車輛駕駛人禁止在設置本標線之範
    圍內臨時停車，防止交通阻塞，視需要劃設於未設有行車管
    制號誌路口、接近鐵路平交道或因常受交通管制或其他原因
    需限制不得臨時停車之地點，道路交通標誌標線號誌設置規
    則第一百七十三條第一項定有明文。次按汽車駕駛人在禁止
    臨時停車處所停車者，處新臺幣（下同）六百元以上一千二
    百元以下罰鍰，道路交通管理處罰條例第五十六條第一項第
    一款定有明文。
二、本件異議人即受處分人甲○○所有之車號Ａ九—五三七三號
    自用小客車，於民國九十五年十二月十六日十五時二十四分
    許停放在臺北縣新店市○○路八十三巷內設有黃色網狀線之
    禁止臨時停車處所，因駕駛人不在現場，臺北縣政府警察局
    新店分局員警乃以受處分人所有上開車輛有「在禁止臨時停
    車處所停車」之違規行為逕行掣單舉發並進行拖吊，異議人
    於舉發通知單上所載應到案日期前繳納罰鍰並向原處分機關
    提出申訴，經原處分機關函請舉發單位調查結果，仍認異議
    人有前開違規行為，原處分機關乃於九十五年十二月十六日
    依前揭道路交通管理處罰條例第五十六條第一項第一款之規
    定，以北市裁三字第裁二二－Ｃ00000000號裁決處
    分，裁處異議人罰鍰九百元。
三、本件異議意旨略以：受處分人固坦承其所有之上開車輛有於
    前揭時、地停放於黃色網狀線內之事實。惟該停車位置前有
    水泥牆並非停車場出入口，旁邊為公有停車位，且又不在道
    路上；又黃色網狀線寬度應與停車場出入口等寬，而受處分
    人停車之位置已經超出停車場出入口寬度，且車輛亦不從此
    處進出，並不會使交通阻塞，自不符合劃設黃色網狀線之規
    定；再者，該處長期為路霸所霸佔，已淪為私人土地，且此
    巷道內來車稀少根本不須設立黃色網狀線，因此該處之黃色
    網狀線違反設置規定，本件違規停車之事實並不成立云云。
四、經查：受處分人確有於九十五年十二月十六日十五時二十四
    分許將其所有之前揭車輛停放在臺北縣新店市○○路八十三
    巷內設有黃色網狀線之禁止臨時停車處所事實，此為受處分
    人所不爭執，復有異議狀所附照片四張在卷可參。受處分人
    雖聲明該處不符合規劃設置黃色網狀線，且該處巷道來車稀
    少，黃色網狀線區○○○○路霸所霸佔云云。惟查：
  (一)按黃色網狀線，用以告示車輛駕駛人禁止在設置本標線之範
    圍內臨時停車，防止交通阻塞，視需要劃設於未設有行車管
    制號誌路口、接近鐵路平交道或因常受交通管制或其他原因
    需限制不得臨時停車之地點；又標誌、標線、號誌之設置、
    養護及號誌之運轉，由主管機關依其管轄辦理之；而本規則
    所稱主管機關，指公路主管機關、市區道路主管機關及警察
    機關。道路交通標誌標線號誌設置規則第一百七十三條第一
    項第四條第一項、第五條分別定有明文。則本件違規地點之
    黃色網狀線標線係由該處市區道路主管機關即臺北縣政府新
    店市公所所繪設，此有臺北縣政府警察局新店分局九十六年
    二月八日北縣警店交裁字第０九六０００六二三六號書函在
    卷可憑。該標線之設置係主管機關依法對外所為之一般處分
    ，在未經撤銷前自有其效力不容受處分人自行恣意爭執交通
    標線之效力，本院亦無從審認主管機關所為一般處分是否適
    當。縱受處分人認該標線有不當或違法之情形時，應另尋其
    他救濟程序為之，而非就本件原處分機關所為裁決之效力爭
    執。又該處黃色網狀線是否長期為路霸所霸佔，乃屬道路主
    管機關是否確實執法之問題，與本件受處分人可否在違規地
    點停車，及該黃色網狀線之效力為何均屬無涉。從而受處分
    人執此等為本件異議之詞顯無理由。
  (二)綜上所述，異議人確有於前揭時地在禁止臨時停車處所停車
    之違規行為，從而，原處分機關依前揭道路交通管理處罰條
    例第五十六條第一項第一款規定，裁處異議人罰鍰九百元，
    核無違誤。異議人之異議，為無理由，應予駁回。
五、據上論斷，應依道路交通案件處理辦法第十九條，裁定如主
    文。
中　　華　　民　　國　　96　　年　　3 　　月　　23　　日
    　　　　　　      　交通法庭法　官  葉珊谷
上正本證明與原本無異。
如不服本裁定，應於裁定送達後5日內向本院提出抗告狀。
                                書記官  顏淑華
中　　華　　民　　國　　96　　年　　3 　　月　　23　　日
